臺灣臺北地方法院民事判決
111年度簡上附民移簡字第1號
原      告  林韋廷  

被      告  顧翰倫  
上列當事人間請求侵權行為損害賠償事件，原告提起刑事附帶民
事訴訟（110年度簡上附民字第10號），經本院刑事庭裁定移送
前來，本院於民國111年5月25日言詞辯論終結，判決如下：
    主      文
被告應給付原告新臺幣捌萬零伍佰陸拾元，及自民國一百十年七
月二十日起至清償日止，按週年利率百分之五計算之利息。
原告其餘之訴駁回。
訴訟費用由被告負擔五之二，餘由原告負擔。
原告假執行之聲請均駁回。
    事實及理由
壹、程序方面：
    按適用刑事簡易訴訟程序案件之附帶民事訴訟，經裁定移送
    民事庭者，不問其標的金額或價額一律適用簡易程序，民事
    訴訟法第427條第2項第12款定有明文。又按原告於地方法院
    刑事簡易訴訟程序提起附帶民事訴訟，經依刑事訴訟法第50
    5條第1項規定裁定移送同法院民事庭，應視附帶民事訴訟係
    於刑事簡易訴訟程序第一審或第二審提起，定其應由簡易庭
    適用民事簡易或小額第一審訴訟程序，或由民事庭適用民事
    簡易第二審訴訟程序審理之，辦理民事訴訟事件應行注意事
    項第199點第1項亦有明文。查原告係於本院刑事庭110年度
    簡上字第98號刑事案件審理中（刑事簡易程序第二審），提
    起本件附帶民事訴訟（110年度簡上附民字第10號），本院
    刑事庭以合議裁定移送本院民事庭，揆諸上開規定，自應由
    本院民事庭適用民事簡易第二審訴訟程序審理，合先敘明。
貳、實體方面：　　
一、原告主張：
　　兩造素昧平生且無仇恨，被告於民國109年11月16日下午4時
    25分許，因在車上與友人起口角，隨即下車發洩情緒，適有
    原告行經臺北市松山區南京東路5段59巷30弄口，被告不由
    分說即出手毆打原告，致原告受有左側頭部、臉部及鼻部挫
    傷、右手拇指擦傷約0.5×0.5公分之傷害（下稱系爭傷害）
    ，原告因此支出醫療費用新臺幣（下同）560元。又因被告
    於偵查中無端誣指原告另傷害被告，致原告莫名遭受提起刑
    事訴追，徒增應訊之困擾，此部分幸經臺灣臺北地方檢察署
    檢察官以110年度偵字第5688號為不起訴處分。此外，被告
    於庭訊時同意本案調解，嗣後無端未出席調解，浪費原告時
    間，亦未向原告道歉賠不是。揆諸被告前揭所為，足徵犯後
    毫無悔意，原告之精神上受有相當之痛苦。為此，爰本於侵
    權行為之法律關係，依民法第184條第1項前段及第195條之
    規定，請求被告賠償醫療費用560元及精神慰撫金20萬元，
    併加計法定遲延利息等語。並聲明：㈠被告應給付原告20萬5
    60元，及自起訴狀繕本送達翌日起至清償日止，按週年利率
    百分之5計算之利息。㈡願供擔保請准宣告假執行。
二、被告則以：
　　被告對於原告主張之客觀事實不爭執，同意賠償原告醫療費
    用560元，然原告所受系爭傷害並非重大，原告當時亦有還
    手，被告頭部及手部亦有受傷，因此被告應無賠償原告精神
    慰撫金之義務等語，資為抗辯。並聲明：原告之訴駁回。
三、本院之判斷：
(一)原告主張被告於前開時地，徒手毆打原告，致原告受有系爭
    傷害之事實，為被告所不爭執（見本院卷第73頁），且被告
    因上開行為，業據臺灣臺北地方檢察署檢察官以110年度偵
    字第5688號聲請簡易判決處刑，經本院刑事庭以110年度簡
    字第679號簡易判決被告犯傷害罪，處拘役30日，如易科罰
    金，以1,000元折算1日在案，嗣經臺灣臺北地方檢察署檢察
    官提起上訴，經本院刑事庭以110年度簡上字第98號刑事判
    決上訴駁回確定，此有前開刑事判決在卷可佐(見本院卷第1
    3至17頁)，並經本院職權調閱前開刑案卷宗查核屬實，堪以
    認定。
(二)按因故意或過失，不法侵害他人之權利者，負損害賠償責任
    ；不法侵害他人之身體、健康、名譽、自由、信用、隱私、
    貞操，或不法侵害其他人格法益而情節重大者，被害人雖非
    財產上之損害，亦得請求賠償相當之金額，民法第184條第1
    項前段、第195條第1項前段定有明文。而法院對於慰撫金之
    量定，應斟酌實際加害情形、所造成之影響、被害人痛苦之
    程度、兩造之身分地位經濟情形及其他各種狀況，以核定相
    當之金額（最高法院47年度台上字第1221號、51年度台上字
    第223號判決意旨參照）。經查，本件被告既故意不法侵害
    原告之身體、健康，原告請求被告賠償其所受之損害，核屬
    有據。爰就原告請求之損害賠償項目及金額，審酌認定如下
    ：
 1、醫療費用：
　　原告因系爭傷害支出醫療費用560元乙節，有醫療費用明細
    收據在卷可稽（見刑事簡上附民卷第13頁)，並經被告表示
    不予爭執而同意給付（見本院卷第73頁），原告此部分之請
    求，應屬有據。
 2、精神慰撫金：
　　被告不法侵害原告之身體、健康，原告自得請求被告賠償非
    財產上之損害。本院考量原告所受系爭傷害雖非甚重，然被
    告無端徒手毆打原告，仍造成原告精神上一定之痛苦，斟酌
    原告自陳目前未婚、從事室內設計工作；被告自陳目前未婚
    ，從事酒店幹部工作（見本院卷第80至81頁），及兩造之財
    產所得資料（見外置限閱卷），暨原告所受傷害、精神上所
    受痛苦、被告不法程度與侵害情節等一切情狀，認原告請求
    非財產上損害賠償20萬元尚屬過高，應以8萬元為適當，逾
    此範圍之請求，則非有據。
 3、綜上，原告得請求之損害賠償金額為8萬560元（計算式：56
    0＋8萬＝8萬560）。原告之請求於8萬560元內為有理由，逾此
    部分，即屬無據。
(三)按給付無確定期限者，債務人於債權人得請求給付時，經其
    催告而未為給付，自受催告時起，負遲延責任。其經債權人
    起訴，或依督促程序送達支付命令，或為其他相類之行為者
    ，與催告有同一之效力；遲延之債務，以支付金錢為標的者
    ，債權人得請求依法定利率計算之遲延利息，民法第229條
    第2項、第233條第1項前段分別定有明文。經查，本件原告
    之請求屬未定給付期限之金錢債權，是原告請求自刑事附帶
    民事起訴狀繕本送達被告之翌日即110年7月20日（見簡上附
    民卷第21頁）起至清償日止，按週年利率百分之5計算之法
    定遲延利息，即屬有據。
四、綜上所述，原告本於侵權行為之法律關係，依民法第184條
    第1項前段及第195條之規定，請求被告給付8萬560元，及自
    110年7月20日起至清償日止，按週年利率百分之5計算之利
    息，為有理由，應予准許。逾此範圍之請求，則屬無由，應
    予駁回。
五、本件係原告於刑事簡易程序第二審提起請求損害賠償之附帶
    民事訴訟，經本院刑事庭裁定移送前來，經本院以合議方式
    依簡易第二審程序審理判決，並命被告給付上開金額，兩造
    就各自敗訴部分之上訴利益既未逾150萬元，無從依民事訴
    訟法第436條之2第1項規定上訴第三審，該部分於本判決宣
    示後即告確定而有執行力，自無為諭知准免假執行之必要，
    是原告就其勝訴部分聲請供擔保宣告假執行，自不准許；至
    其敗訴部分，假執行之聲請即因訴之駁回而失所依據，爰併
    駁回之。
六、本件事證已臻明確，兩造所提其餘攻擊防禦方法及證據，核
    與判決結果不生影響，爰不一一論列，併此敘明。
七、訴訟費用負擔之依據：民事訴訟法第79條。
中　　華　　民　　國　　111 　年　　6 　　月　　22　　日
                  民事第一庭審判長法　官　賴錦華

                                  法  官  熊志強  
　　　　　　　　　
　　　　　　　　                　法　官　呂俐雯
以上正本係照原本作成。
本判決不得上訴。
中　　華　　民　　國　　111 　年　　6 　　月　　22　　日
                                書記官　吳芳玉